【裁判字號】    89,易,2535
【裁判日期】    900330
【裁判案由】    恐嚇等
【裁判全文】
臺灣臺南地方法院刑事判決
    公  訴  人  臺灣台南地方法院檢察署檢察官
    被      告  丙○○
    被      告  丁○○
右列被告因恐嚇等案件，經檢察官提起公訴（八十九年度偵字第九五七二號），本院
判決如左：
    主  文
丙○○、丁○○共同損害他人之自用小客車前擋風玻璃，足以生損害於他人，各處拘
役拾日，如易科罰金，均以參佰元折算壹日；又共同以加害生命之事，恐嚇他人致
生危害於安全，各處有期徒刑月，如易科罰金，均以參佰元折算壹日。
    事  實
犯罪事實如起訴書所載（如附件）。
    理  由
一、訊據被告丙○○、丁○○均矢口否認有右揭毀損及恐嚇之犯行，均辯稱：案發前
    一日其等有丟掉農具，當天看到乙○○之車子擋住其等道路出入，因叫不到人，
    才開車放在乙○○車子後方，雖和乙○○有吵架，但沒有打破乙○○之車子窗戶
    玻璃，亦未講恐嚇的話，乙○○車子窗戶玻璃本來就有裂痕等語。惟查右揭被告
    二人如何毀損及恐嚇之事實，業據告訴人乙○○於警訊時指訴明確，核與證人即
    在場目擊之甲○○於警訊、偵查及本院審理時證述之情節相符，且有告訴人乙○○自用小客車擋風玻璃破裂之照片兩張可稽，被告二人所辯，無非均卸責之詞，
    均不可採，其等犯行均應予認定。
二、核被告二人所為，均係犯刑第三百五十四條之毀損罪及第三百零五條以加害生命
    之事之恐嚇危害安全罪。又被告二人所犯上開二罪，均有犯意之聯絡及行為之分
    擔，均為共同正犯。又被告二人所犯上開二罪間，犯意各別，罪名有異，應依數
    罪分論併罰。爰審酌被告二人犯罪之動機、目的、手段、所造成之危害、犯罪後
    矢口否認犯行，尚無悔意等一切情狀，各量處如主文所示之刑，並均諭知易科罰
    金之折算標準及併執行之。至鐮刀一支雖係供犯罪所用之物，但非被告二人所有
    ，業據證人甲○○於九十年三月十九日本院審理時證述明確，有本院該日審判筆
    錄一份可參，故不另宣告沒收。
據上論斷，應依刑事訴訟法第二百九十九條第一項前段，刑法第二十八條、第三百五
十四條、第三百零五條、第四十一條第一項前段、罰金罰鍰提高標準條例第一條前段
、第二條，判決如主文。
中      華      民      國    九十    年      三      月      三十      日
                                  臺灣臺南地方法院刑事第三庭
                                      法  官  彭  振  湘
右正本證明與原本無異。
如不服本判決，應於判決送達後十日內，向本院提出上訴狀（須附繕本）。
                                      書記官  汪  姿  秀
中      華      民      國    九十    年      三      月      三十      日
附錄本案論罪科刑法條全文：
刑法第三百零五條：
以加害生命、身體、自由、名譽、財產之事恐嚇他人致生危害於安全者，處二年以下
有期徒刑、拘役或三百元以下罰金。
刑法第三百五十四條：
毀棄、損壞前二條以外之他人之物，或令致不堪用，足以生損害於公眾或他人者，處
二年以下有期徒刑、拘役或五百元以下罰金。


司法院資訊處製作；財團法人民間司法改革基金會備份。
